【裁判字號】    90,易,2097
【裁判日期】    900628
【裁判案由】    賭博
【裁判全文】
臺灣高雄地方法院刑事判決                          九十年度易字第二九七號
    公  訴  人  臺灣高雄地方法院檢察署檢察官
    被      告  甲○○
    被      告  乙○○
    共同選任    楊昌禧律師
    辯 護 人    唐小菁律師
右列被告因賭博案件，經檢察官提起公訴（八十九年度偵字第二七五００號），本院
判決如左：
    主  文
甲○○共同以賭博為常業，處有期徒刑陸月，如易科罰金，以佰元折算壹日。
乙○○共同以賭博為常業，處有期徒刑貳月，如易科罰金，以佰元折算壹日，緩刑
貳年。
扣案如附表所示之賭博性電玩機具肆拾肆台（含各機台之ＩＣ板共肆拾肆塊）、代幣
伍拾枚、賭資新台幣壹仟肆佰元均沒收。
    事  實
一、甲○○、乙○○基於常業賭博之犯意聯絡，自民國八十九年十二月一日起，由甲
    ○○向王本雄（由檢察官另行偵辦）承租高雄市○○區○○路五五八號一樓公眾
    得出入之場所，並以每月新台幣二萬三千元之薪資僱用乙○○，負責管理現場、
    看管電動玩具、招呼客人、為賭客兌換代幣及洗分、兌換現金等工作，經營「小
    陳遊藝場」，擺設如附表所之賭博性電動玩具機台共四十四台（含ＩＣ板四十四
    塊），與不特定之人賭博財物，其方式為由賭客任選機具，凡賭客把玩店中上開
    機具者，以新台幣（下同）十元硬幣換取一枚代幣，一枚代幣開分一分，在前開
    電動賭博機具押注，如押中，可在該電動賭博機具內以預設之程式賠付若干倍數
    之分數，如未押中則開分所付之金錢悉歸甲○○所有，然後再以累計之積分以一
    比十之比例兌換現金，即一分可兌換現金十元，並藉此射倖之賭博方式與不特定
    之人賭博財物。嗣於八十九年十二月四日下午五時四十分許，適有賭客張永興（
    由檢察官另行偵辦）在上開遊藝場以「滿貫大亨」電動賭博機具賭博財物，並以
    機具螢幕上贏得之九十分及手中之五十枚代幣，向乙○○當場兌換現金一千四百
    元時，為警查獲，並扣得甲○○如附表所示之賭博性電動機具四十四台（含ＩＣ
    板四十四塊）、代幣五十枚、賭資一千四百元。
二、案經高雄市政府警察局鼓山分局報請台灣高雄地方法院檢察署檢察官偵查起訴。
    理  由
一、訊之被告甲○○、乙○○對於經營上開遊藝場及受僱在內工作固不諱言，惟均矢
    口否認有何常業賭博之犯行，被告甲○○辯稱：自八十九年十二月一日起，向王
    本雄承租「小陳遊藝場」，主要經營撞球場，其店內之電動玩具係原來就有，伊
    為使不打撞球之客人打發時間，才繼續留置電動玩具在店內，但客人僅能以贏得
    之分數兌換積分卡或禮品，不可以兌換現金云云，被告乙○○則辯稱：伊在遊藝
    場內工作，只為客人開分洗分，但客人不能以贏得的分數兌換現金，案發當天其
    係積欠張永興二千元，才拿給他一千四百元云云。經查，本件被告乙○○於警訊
    中供稱「張永興．．．要洗分時我去看他打玩之機具上螢幕上所剩分數是九十分
    ，依倍數換算可洗回新台幣九百元」等語（見警卷第五頁），且證人張永興於警
    訊時證稱：「．．．我玩打結束時，滿貫大亨螢幕尚有九十分，而且我有五十個
    代幣，叫店員幫洗分時，該女店員乙○○就兌換現金一千四百元給我」、「我曾
    至該店打過四、五次，每次都是輸，都可以換現金」等語（見警卷第七頁反面、
    第八頁），復於偵查中證稱：「我說不玩了，叫她（指被告乙○○）幫我螢幕上
    分數洗掉，我將五十個硬幣（代幣）交給她．．．  後來兌的錢是一千四百元」
    等語明確（見偵查卷十六頁），復有小陳遊藝場之營利事業登記證、高雄市政府
    警察局督察室維新小組所製作之營業場所檢查紀錄暨現場圖、房屋租賃契約書各
    一份附卷可稽，並有如附表所示之賭博性電動機具四十四台、代幣五十枚、賭資
    一千四百元扣案可憑，被告所辯，顯係事後卸責之詞，不足採信，罪證明確，被
    告二人犯行均堪以認定。
二、查被告甲○○經營上開電動遊藝場，設置電動賭博機具，反覆與不特定之人賭博
    財物，並僱有服務人員開分、洗分、兌換錢，顯藉此為營利之方式，被告乙○○
    受僱擔任上開遊藝場之開分員，約定月薪二萬三千元，二人顯係以賭博為常業，
    核其二人所為，係犯刑法第二百六十七條常業賭博罪。其二人間，就上開犯行有
    犯意聯絡及行為之分擔，均係共同正犯。審酌上開遊藝場之規模、經營日數，被
    告甲○○前因賭博案件經判處有期徒刑六月，如易科罰金，以三百元折算一日，
    並於八十四年六月二十三日執行完畢，被告乙○○前無犯罪之前科紀錄，有本院
    被告院內索引卡紀錄表、台灣高等法院被告全國前案記錄表各一份附卷可稽，平
    日素行良好，其年紀尚淺，為謀取工作，而受僱用於該遊藝場擔任開分員，僅工
    作日數亦不長，及被告二人犯罪後之態度等一切情狀，量處如主文所示之刑，並
    均諭知易科罰金之折算標準。又被告行為後，刑法第四十一條已於九十年一月十
    日經公布修正為第四十一條第一項，並於同年月十二日生效，其規定為：「犯最
    重本刑為五年以下有期徒刑之罪，而受六個月以下有期徒刑或拘役之宣告，因身
    體、教育、職業或家庭之關係，執行顯有困難者，得以一元以上三元以下折算一
    日，易科罰金。但確因不執行所宣告之刑難收矯正之效，或難以維持法秩序者不
    在此限」，新舊法比較結果，修正後之現行刑法第四十一條第一項後段但書「但
    確因不執行所宣告之刑難收矯正之效，或難以維持法秩序者，不在此限」之規定
    ，對於被告較為不利，依刑法第二條第一項但書規定，自應適用修正前刑法第四
    十一條之規定以諭知易科罰金之折算標準，併此敘明。又被告乙○○前未曾受有
    期徒刑以上刑之宣告，為謀職一時失慮，偶罹刑典，其經此罪刑之宣告後，應知
    警惕而無再犯之虞，本院因認暫不執行其刑為當，予以宣告緩刑二年，以啟自新
  。扣案如附表所示之賭博性電動機具機台四十四台（均含ＩＣ板）、代幣五十枚
    、賭資一千四百元，係當場賭博之器具及財物，應依刑法第二百六十六條第二項
    規定宣告沒收。
據上論斷，應依刑事訴訟法第二百九十九條第一項前段、第二條第一項但書、刑法第
二十八條、第二百六十七條、修正前第四十一條、第七十四條第一款、第二百六十六
條第二項，罰金罰鍰提高標準條例第一條前段、第二條，判決如主文。
中    華    民    國      九十    年      六      月      二十八        日
                                  臺灣高雄地方法院刑事庭
                                      法  官    林 俊 寬
右正本證明與原本無異。
如不服本判決，應於判決送達後十日內，向本院提出上訴狀。
                                      書記官    李 文 廣
中    華    民    國      九十    年      六      月      二十八        日
附表：
    「滿貫大亨」        十二台
    「動物奇觀」        七台
    「中華五ＰＫ」      三台
    「賓果行星八人座」  八台
    「皇冠迷十三」      二台
    「王牌對決」        三台
    「皇家俱樂部二人座」二台
    「賽馬二人座」      二台
    「超世紀賓果」      三台
    「ＢＡＲ王」        二台
附錄本判決論罪科刑之法條
刑法第二百六十六條
在公共場所或公眾得出入之場所賭博財物者，處一千元以下罰金，但以供人暫時娛樂
之物為賭博者，不在此限。
當場賭博之器具與在賭檯或兌換籌碼處之財物，不問屬於犯人與否，沒收之。


司法院資訊處製作；財團法人民間司法改革基金會備份。
